【裁判字號】    90,簡上,96
【裁判日期】    900725
【裁判案由】    賭博
【裁判全文】
臺灣高雄地方法院刑事判決                            九十年度簡上字第九六號
    上訴人即被告  甲○○
右列上訴人即被告因賭博案件，不服本院鳳山簡易庭九十年度鳳簡字第一八○號中華
民國九十年三月二十七日第一審簡易判決（聲請簡易判決處刑案號：八十九年度偵字
第一五八九三號），提起上訴，本院判決如左：
    主  文
上訴駁回。
    事實及理由
一、本案經本院審理結果，認第一審簡易判決認事用法及量刑均無不當，應予維持，
    並引用該第一審簡易判決書記載之事實及理由（如附件）。
二、上訴人上訴意旨略以：上訴人係於民國八十九年七月十四日開始至高雄市○鎮區
    鎮○街一二０之一號港邊釣蝦場工作，至被查獲時至同年月十五日被查獲止，僅
    工作二天，應不足構成常業賭博之罪，而認原審判決不當，應予撤銷改判云云。
    惟查，「刑法上所謂常業犯，指反覆以同種類行為為目的之社會活動之職業性犯
    罪而言，至於犯罪所得之多寡，是否恃此犯罪為唯一之謀生職業，則非所問，縱
  令兼有其他職業，仍無礙於該常業犯罪之成立」，此有最高法院八十五年度台上
    字第五一０號判例可資參照。本件上訴人工作之高雄市○鎮區鎮○街一二０之一
    號港邊釣蝦場，雖同時經營釣蝦之業務，且被查獲擺設之電動購博機具高達二十
    一台，顯然其負責人（即真實名字年籍不詳之「黃姓」男子）擺設上開電動賭博
    機具係以賭博為業，並反覆進行之；又上訴人在上開場內工作且負責看管上開電
    動賭博機具及兌換硬幣、開分、洗分等工作，業據其於本院審理中坦承不諱，則
    其自係與上開「黃姓」負責人就賭博之犯行，有犯意之聯絡與行為之分擔，自應
    論以共同常業賭博之罪，此與上訴人工作日數之多寡無關。原審因而適用刑法第
    二十八條、第二百六十七條、修正前第四十一條（原審漏載修正前），罰金罰鍰
    提高標準條例第一條前段、第二條，逕以簡易判決處有耳背徒刑四月，如易科罰
    金，以三百元折算一日，認事用法，核無不合，量刑亦屬妥適，上訴人上訴意旨
    仍執前詞指摘原判決不當，為無理由，應予駁回。
三、按刑法第四十一條於九十年一月四日修正，同年月十日經總統公布施行，修正刑
    法第四十一條第一項規定：「犯最重本刑為五年以下有期徒刑以下之刑之罪，而
    受六個月以下有期徒刑或拘役之宣告，因身體、教育、職業、家庭之關係或其他
    正當事由，執行顯有困難者，得以一元以上三元以下折算一日，易科罰金。但確
    因不執行所宣告之刑，難收矯正之效，或難以維持法秩序者，不在此限。」，本
    件被告所犯違法經營遊戲場業罪，最重本刑為一年以下有期徒刑，在上開條文修
    正前即屬得易科罰金之案件，不因該條文之修正而影響被告得易科罰金之權益及
    折算標準，自無撤銷原判決之必要，附此敘明。
據上論斷，應依刑事訴訟法第四百五十五條之一第三項、第三百六十八條、第三百七
十三條，判決如主文。
中    華    民    國      九十    年      七      月      二十五        日
                                  臺灣高雄地方法院刑事庭
                                      審判長法  官
                                            法  官
                                            法  官
右正本證明與原本無異。
如不服本判決，應於判決送達後十日內，向本院提出上訴狀。
                                      書記官
中    華    民    國    八十□    年      □      月        □        日


司法院資訊處製作；財團法人民間司法改革基金會備份。
